【裁判字號】    97,易,560
【裁判日期】    970731
【裁判案由】    竊盜等
【裁判全文】
臺灣屏東地方法院刑事判決               97年度易字第560號
公  訴  人  臺灣屏東地方法院檢察署檢察官
被      告  丙○○
                    （現寄押在臺灣屏東監獄竹田分監）
上列被告因竊盜等案件，經檢察官提起公訴（97年度偵字第1412
號），本院判決如下：
    主  文
丙○○無故侵入他人住宅，累犯，處有期徒刑肆月。又竊盜，累
犯，處有期徒刑柒月。又無故侵入他人住宅，累犯，處有期徒刑
肆月。又竊盜，累犯，處有期徒刑柒月。應執行有期徒刑壹年捌
月。
    事  實
一、丙○○前因違反著作權法案件，為本院於民國91年11月11日
    以91年度訴字第623 號判處有期徒刑5 月確定，並於92年7
    月27日執行完畢。惟其此後又因多次觸犯施用毒品罪、詐欺
    罪及竊盜罪，分別為法院判處有期徒刑6 月（後減刑為3 月
    ）、1 年4 月、8 月、4 月（後減刑為2 月）。經接續執行
    後，於96年7 月13日假釋，且因適用中華民國96年減刑條例
    減刑，而於96年7 月16日假釋期滿視為執行完畢。詎其不知
    警惕，竟又於96年8 月間，意圖為自己不法之所有，於附表
    所示之時間及地點，先後兩度侵入他人住宅，竊取分屬甲○
    ○及乙○○所有之手機各1 支（其犯罪手法、所竊財物及被
    害人姓名均詳如附表所示），得手後於同年8 月30日將上開
    所竊手機2 支攜往高雄市三民區○○○路1-1 號「上正通訊
    行」售予負責人梁淑琴時，為梁淑琴發覺有異而報警查獲。
二、案經甲○○、乙○○訴由高雄市政府警察局三民第一分局報
    請高雄地方法院檢察署檢察官呈請臺灣高等法院高雄分院檢
    察署檢察長令轉臺灣屏東地方法院檢察署檢察官偵查起訴。
    理  由
壹、證據能力部分：
    按被告以外之人（包括證人、鑑定人、告訴人、被害人及共
    同被告等）於審判外之陳述雖不符刑事訴訟法第159 條之1
    至之4 等4 條之規定，惟經當事人於審判程序同意作為證據
    ，法院審酌該言詞陳述或書面陳述作成時之情況，認為適當
    者，亦得為證據；又當事人、代理人或辯護人於法院調查證
    據時，知有刑事訴訟法第159 條第1 項不得為證據之情形，
    而未於言詞辯論終結前聲明異議者，視為有前項之同意，刑
    事訴訟法第159 條之5 定有明文。該規定之立法意旨在於傳
    聞證據未經當事人之反對詰問予以核實前，原則上應予排除
    。惟若當事人已放棄反對詰問權，並於審判程式中表明同意
    該等傳聞證據可作為證據；或於言詞辯論終結前未聲明異議
    ，則基於尊重當事人對傳聞證據之處分權，及證據資料愈豐
    富，愈有助於真實發見，及強化言詞辯論主義，使訴訟程式
    得以順暢進行之理念，上開傳聞證據亦均具有證據能力。當
    事人對本件證人甲○○、乙○○、梁淑琴等人於警詢及偵查
    中之陳述，未於言詞辯論終結前聲明異議，法院審酌上開卷
    內筆錄作成時，並無不當取供之情形，認為以之作為本案之
    證據亦屬適當，故依法具有證據能力。
貳、實體部分：
一、訊據被告丙○○矢口否認上開侵入住宅及竊盜犯行，辯稱：
    其向通訊行兜售之兩支手機，是伊跟一個綽號叫「阿宏」或
    「宏仔」的人買的云云。惟查：
    (一)上開犯行曾據被告於本院第一次訊問前，具狀自白明確，
      有聲請狀一紙在卷可憑（本院卷第34頁至第36頁），而附
      表所示被害人住宅遭人侵入、手機被竊，及被告持手機前
      往通訊行兜售之事實，則據證人甲○○、乙○○、梁淑琴
      等人於警詢及偵查中證述明確，並有行動電話買賣契約書
      影本及通聯調閱查詢單各1 紙在卷可憑。
    (二)被告雖以前揭情詞為辯，然其並不能提出「阿宏」之真實
      姓名或其他個人資料以供查證。且被告於警詢時先稱非其
      前往兜售手機，而係有人冒用其身份證件（警詢卷第1 至
      3 頁）；繼而於偵查時又稱其係以1 支手機新台幣（下同
      ）200 元或300 元之代價向「宏仔」收購（偵卷第10頁）
      ；嗣於本院審理中又改稱「『宏仔』賣我5 支手機，包含
      起訴的這兩支，才賣我300 元」云云（本院卷第95頁背面
      ），陳述反覆無常，故其所辯洵難採信。因本件被害人失
      竊之手機係由被告持往通訊行兜售，而其所辯手機來源並
      無從查證，辯詞又有矛盾反覆之處，是應認為被害人之手
      機，係被告所竊無訛。是以本件事證已臻明確，被告犯行
      堪以認定。
二、核被告所為，係犯刑法第306 條第1 項之侵入住宅罪及同法
    第320 條第1 之竊盜罪。被告先後兩次侵入他人住宅及竊取
    手機，犯意各別，時間不同，且無時、地之密接關係，應分
    論併罪。被告前有如事實欄所示之科刑及執行情形，有台灣
    高等法院被告前案紀錄表附卷足憑，其於刑之執行完畢後5
    年內，故意再犯本件有期徒刑之4 罪，均為累犯，均應依法
    加重其刑。爰審酌被告智識程度，前科素行，本件犯罪之動
    機、目的、手段、所得不法利益，被害人所受損害，被告事
    後否認犯行，且於本院審理中，法官問及其辯解之矛盾處時
    ，並未加解釋，反大聲咆哮，全無悔意等一切情狀，分別量
    處如主文所示之刑，並合併定其應執行之刑，以資懲儆。
據上論斷，應依刑事訴訟法第284 條之1 、第299 條第1 項前段
，刑法第306 條第1 項、第320 條第1 項、第47條第1 項、第51
條第5 款，判決如主文。
中    華    民    國    97    年    7     月    31    日
                  刑事第四庭    法  官  王以齊
附表：
┌─┬───┬────────┬────┬──────┐
│編│被害人│犯罪時間地點    │犯罪手法│遭竊財物    │
│號│      │                │        │            │
├─┼───┼────────┼────┼──────┤
│1 │甲○○│96年8 月中旬16時│侵入住宅│AMOI廠牌手機│
│  │      │至17時日間      │竊盜    │1只 (序號： │
│  │      │屏東縣萬丹鄉社上│        │000000000000│
│  │      │村土庫厝30之22號│        │758)        │
├─┼───┼────────┼────┼──────┤
│2 │乙○○│96年8月24日17時 │侵入住宅│摩托羅拉廠牌│
│  │      │許日間          │竊盜    │手機1只（序 │
│  │      │屏東縣屏東市建民│        │號：00000000│
│  │      │路105號         │        │0000000）及 │
│  │      │                │        │3,000 元    │
└─┴───┴────────┴────┴──────┘
以上正本證明與原本無異。
如不服本判決應於收受本判決送達後十日內向本院提出上訴書狀，
其未敘述上訴理由者，並得於提起上訴後十日內向本院補提理由
書狀（均須按他造當事人之人數附繕本）「切勿逕送上級法院」
中    華    民    國    97    年    7     月    31    日
                                書記官  蔡進吉
附錄本判決論罪科刑法條：
刑法第306條第1項
無故侵入他人住宅、建築物或附連圍繞之土地或船艦者，處1 年
以下有期徒刑、拘役或新臺幣9000元以下罰金。
刑法第320條第1項
意圖為自己或第三人不法之所有，而竊取他人之動產者，為竊盜
罪，處5 年以下有期徒刑、拘役或新臺幣1 萬5 千元以下罰金。


司法院資訊處製作；財團法人民間司法改革基金會備份。
